# 工会经费、失业保险等

提问人：sky5511fly 时间：2010-11-16 15:32:04
企业拟IPO,请问对其计提不足的工会经费、教育经费、失业保险、生育保险等是否进行补提？

回答人：chenyiwei
企业在IPO期间应当符合“规范运行”的基本条件。对于尚在《社会保险费征缴暂行条例》、《住房公积金管理条例》及其他相关规定的追征期之内，以及尚在相关员工诉讼时效期内的少提“五险一金”，一般要求补提，并由大股东出具被追缴时全额负担的承诺。 近期证监会的保荐代表人培训班上也有相关的信息，你可以搜索一下“CPA之声”等版面上发布的此类资料。